【裁判字號】    92,訴,463
【裁判日期】    920227
【裁判案由】    毒品危害防制條例
【裁判全文】
臺灣臺中地方法院刑事判決                          九十二年度訴字第四六三號
    公  訴  人  臺灣臺中地方法院檢察署檢察官
    被      告  甲○○  男  三.
右列被告因毒品危害防制條例案件，經檢察官提起公訴（九十一年度毒偵字第三六八
七號），本院判決如左：
    主  文
甲○○施用第一級毒品，累犯，處有期徒刑壹年。扣案之第二級毒品安非他命貳包（
毛重壹點玖公克）沒收銷燬之。
    事  實
一、甲○○曾於民國（下同）八十四年間因違反麻醉藥品管理條例案件（七月）及煙
    毒案件（六月），經臺灣高等法院合併定應執行刑為有期徒刑一年確定，於八十
    六年十一月二十三日執行完畢，復於八十六年間分別因煙毒案件及槍砲彈藥刀械
    管制條例案件，經臺灣臺北地方法院及臺灣基隆地方法院判處有期徒刑七月及六
    月確定，復於八十七年間因違反藥事法等案件，經臺灣基隆地方法院合併判處有
    期徒刑一年確定，接續執行後，於八十八年九月十三日假釋期滿執行完畢，猶不
    知悔改，前因施用毒品案件，經送觀察、勒戒後認無繼續施用毒品傾向，由臺灣
    基隆地方法院檢察署檢察官於八十八年十月二十六日以八十八年度毒偵字第六一
    七號為不起訴處分確定，復於八十九年間再因施用第一、二級毒品案件，經送觀
    察、勒戒後認有繼續施用毒品傾向，經臺灣臺中地方法院檢察署檢察官起訴並聲
    請送強制戒治，由臺灣高等法院臺中分院以九十年度上訴字第一六五號合併判處
    應執行有期徒刑一年八月，並於九十年四月九日確定（而強制戒治部分其後則經
    本院裁定停止戒治，所餘戒治期間付保護管束，惟其後再經本院裁定撤銷保護管
    束，令入戒治處所施以強制戒治，目前仍在執行強制戒治中），詎甲○○於前案
    判決確定後，復另行起意，於九十一年十月八日晚間，在其基隆市○○街四十巷
    二十五弄十一號租屋處，施用第一級毒品海洛因一次。嗣於九十一年十月九日二
    十一時許，在基隆市○○街四十巷二十五弄十一號租屋處為警查獲，並扣得第二
    級毒品安非他命二包（毛重共一‧九公克）（甲○○所涉施用第二級毒品安非他
    命部分，業經檢察官另為不起訴處分確定）。
二、案經基隆市警察局第二分局報請臺灣基隆地方法院檢察署檢察官呈請臺灣高等法
    院檢察署檢察長令轉臺灣臺中地方法院檢察署檢察官偵查起訴。
    理  由
一、右揭犯罪事實，業經被告甲○○於本院審理時坦承不諱，而其尿液經送檢驗結果
    ，亦呈嗎啡陽性反應，有基隆市衛生局檢驗成績書一件附卷可稽，堪信其自白與
    事實相符。另被告前因施用毒品案件，經送觀察、勒戒後認無繼續施用毒品傾向
    ，由臺灣基隆地方法院檢察署檢察官於八十八年十月二十六日以八十八年度毒偵
    字第六一七號為不起訴處分確定，復於八十九年間再因施用第一、二級毒品案件
    ，經送觀察、勒戒後認有繼續施用毒品傾向，經臺灣臺中地方法院檢察署檢察官
    起訴並聲請送強制戒治，由臺灣高等法院臺中分院以九十年度上訴字第一六五號
    合併判處應執行有期徒刑一年八月，並於九十年四月九日確定（而強制戒治部分
    其後則經本院裁定停止戒治，所餘戒治期間付保護管束，惟其後再經本院裁定撤
    銷保護管束，令入戒治處所施以強制戒治，目前仍在執行強制戒治中），亦有上
    開不起訴處分書、判決書及臺灣高等法院被告全國前案紀錄表附卷可稽，被告於
    五年內三犯施用毒品犯行堪予認定。
二、按海洛因係毒品危害防制條例第二條第二項第一款所列之第一級毒品，被告施用
    前開毒品，核其所為，係犯毒品危害防制條例第十條第一項之施用第一級毒品罪
    。其因施用海洛因而持有海洛因之低度行為，為其施用之高度行為所吸收，不另
    論罪。又被告曾於八十四年間因違反麻醉藥品管理條例案件（七月）及肅清煙毒
    條例案件（六月），經臺灣高等法院合併定應執行刑為有期徒刑一年確定，於八
    十六年十一月二十三日執行完畢，再於八十六年間分別因煙毒案件及槍砲彈藥刀
    械管制條例案件，經臺灣臺北地方法院及臺灣基隆地方法院判處有期徒刑七月及
    六月確定，復於八十七年間因違反藥事法等案件，經臺灣基隆地方法院合併判處
    有期徒刑一年確定，接續執行後，於八十八年九月十三日假釋期滿執行完畢，此
    有臺灣高等法院被告全國前案紀錄表附卷可稽，其於五年內再犯本件之罪，為累
    犯，應依法加重其刑。爰審酌被告前經送觀察勒戒並為不起訴處分後，猶不知悔
    改而再犯本件之罪，又施用毒品是自戕行為，且其犯罪情節、手段均非嚴重，及
    其犯罪動機、目的等一切情狀，量處如主文所示之刑，以示儆懲。另為警查扣之
    安非他命係毒品危害防制條例第二條第二項第二款所定之第二級毒品，依同法第
    四條、第八條、第十一條之規定，不得製造、運輸、販賣、轉讓、持有，屬違禁
    物；又違禁物得單獨宣告沒收；查獲之毒品，不問屬於犯人與否，均沒收銷燬之
    ，刑法第四十條但書、毒品危害防制條例第十八條第一項前段，分別定有明文。
    本件同時為警查扣之第二級毒品安非他命二包毛重約一點九公克，雖與本件被告
    犯罪無直接關係，惟公訴人既已於起訴書內敘明應依法沒收銷燬之，應認檢察官
    已聲請沒收銷燬，為避免司法資源之浪費，爰依同條例第十八條第一項前段之規
    定併諭知沒收銷燬之。
據上論斷，應依刑事訴訟法第二百九十九條第一項前段，毒品危害防制條例第十條第
一項、第十八條第一項前段、第二十條第三項，刑法第十一條前段、第四十七條，判
決如主文。
中      華      民      國    九十二  年      二      月      二十七    日
                                臺灣臺中地方法院刑事第一庭
                                    法  官  郭  瑞  祥
右正本證明與原本無異。
如不服本判決，應於判決送達後十日內向本院提出上訴狀，上訴於臺灣高等法院臺中
分院( 須附繕本 )。
                                          書記官
中    華    民    國      九十二      年       三      月     三    日
附錄論罪科刑法條
毒品危害防治條例第十條第一項：
施用第一級毒品者，處六月以上五年以下有期徒刑。


司法院資訊處製作；財團法人民間司法改革基金會備份。
